【裁判字號】    89,上訴,1784
【裁判日期】    890807
【裁判案由】    公共危險
【裁判全文】
臺灣高等法院臺中分院刑事判決              民國八十九年度上訴字第一七八四號
    上  訴  人  臺灣彰化地方法院檢察署檢察官
    被      告  乙○○
    選任辯護人  林世祿
右上訴人因被告公共危險案件，不服臺灣彰化地方法院中華民國八十九年八月七日第
一審判決（民國八十九年度訴字第五一一號，起訴案號：臺灣彰化地方法院檢察署民
國八十九年度偵字第二五九六號），提起上訴，本院判決如左：
    主  文
上訴駁回。
    理  由
一、公訴意旨：詳如附件起訴書犯罪事實欄之記載。
二、本件公訴人認被告涉有右揭犯行，無非係以被告所服務之公司之拖曳車、鐵架等
    物確有在案發時，停放在現場卸貨，致被害人為被告公司之堆高機所傷，造成其
    呈重度殘障為其論斷之依據。惟訊之被告乙○○固不否認伊確係崇新公司設於彰
    化縣北斗鎮○○○路一０九號工廠之課長，平日負有實際管理工廠之責，縱下班
    後，工廠有狀況，其仍須前去處理等情，然其堅詞否認有公訴人起訴犯行，辯稱
    ：伊當日十七時即已下班，人不在現場，並無法實際掌握工廠之狀況，且伊當日
    並未交待工人在道路上卸貨，伊無公共危險之犯行等語。
三、按犯罪事實應依證據認定之，無證據不得推定其犯罪事實，又不能證明被告犯罪
    者，應諭知無罪之判決，此為刑事訴訟法第一百五十四條及同法第三百零一條第
    一項分別定有明文。
四、經查：被害人丙○○於前述時、地，行經崇新公司前之道路時，因崇新公司在該
    路段卸貨，致為該公司員工柯駿瑋（原名柯永財）所駕之堆高機撞擊，受有前述
    之重傷害等事實，業據證人柯駿瑋、承辦之員警鄭丞宏到庭結證明確，並有診斷
    證明書、殘障手冊、交通事故調查報告表、現場照片等物附卷為證，是被害人確
    因崇新公司員工駕駛堆高機在道路上卸貨而受傷，應無可議，然其成傷，是否係
    因被告壅塞道路所致，則尚難率斷；又被告固不否認其係崇新公司該工廠之實際
    管理人，且當工廠有狀況時，其須隨時到場處理等情，然辯稱案發當時，其早已
    下班，無法掌握工廠之運作情況，且其並未交待員工在道路上卸貨等語，並提出
    該出廠出具之在職工作時間證明書以佐其詞，是被告縱負有管理該廠之責，然案
    發當時，其業已下班，實難強求其於下班後，仍應就工廠所發生之任何狀況負責
    ，況該等物品並非其堆放，亦無證據足以證明當時其有授意員工在道路上卸貨，
    自難僅因被告身為工廠之課長，負有管理工廠之責，即推認其應對本件事故負責
    ；又案發當時，崇新公司員工究係如何在該路段卸貨，依員警所提之現場照片，
    並無法清楚看出，然原審依證人柯駿瑋、鄭丞宏之陳述，實際到現場模擬當時堆
    放之情形，經測量後發現，該路路寬約八公尺，崇新公司之拖曳車及堆高機雖幾
    乎佔據被害人行駛之車道，但尚未佔滿整個路面，中間仍有約三公尺之寬度，足
    供被害人機車通過，有原審所製之勘驗筆錄附現場圖在卷可參，是就現場客觀之
    狀況研判，亦難謂當時有何壅塞道路之情形。是公訴人前所舉之證據資料雖非無
    憑，但均不足以證明被告確有壅塞陸路致被害人成重傷之事實。關於柯駿瑋（即
    柯永財）因本案車禍涉犯業務過失重傷乙案，正由原審另案審理中，有柯永財之
    前科紀錄表附卷可證，附此敘明。此外，復查無其他積極證據足以認定被告有公
    訴人所指之犯行，不能證明被告犯罪，依法應論知無罪之判決。
五、原審因認被告之犯罪行為不能證明而諭知被告無罪之判決，核無不合，檢察官上
    訴意旨認被告有不確定故意，與被害人之受傷有因果關係，且壅塞陸路，當有至
    生往來之危險云云，指摘原判決不當，為無理由，應予駁回。
六、據上論斷，應依刑事訴訟法第三百六十八條，判決如主文。
本案經檢察官甲○○到庭執行職務。
中      華      民      國    八十九      年    十一      月    八      日
                              臺灣高等法院臺中分院刑事第四庭
                                    審判長法  官  洪  耀  宗
                                          法  官  劉  登  俊
                                          法  官  吳  重  政
右正本證明與原本無異。
被告不得上訴。
檢察官得上訴。
如不服本判決應於收受送達後十日內向本院提出上訴書狀，其未敘述上訴之理由者並
得於提起上訴後十日內向本院補提理由書（均須按他造當事人之人數附繕本）。
                                         書記官  郭  文  華
中      華      民      國    八十九      年    十一      月    十      日
                                                                        Ｋ


司法院資訊處製作；財團法人民間司法改革基金會備份。
